臺灣嘉義地方法院民事判決　　　　　　　100年度訴字第537號
原　　　告　全球商行
法定代理人　黃文君
訴訟代理人　張雯峰律師
　　　　　　奚淑芳律師
　　　　　　黃曉薇律師
被　　　告　戰銘坤
上列當事人間請求損害賠償事件，經本院於民國100 年10月28日
言詞辯論終結，判決如下：
    主  文
被告應給付原告新臺幣伍拾柒萬貳仟玖佰貳拾柒元，及自民國一
百年十月二十八日起至清償日止，按年息百分之五計算之利息。
訴訟費用新臺幣陸仟貳佰捌拾元由被告負擔。
本判決得假執行。
    事 實 及 理 由
一、程序部分：
    按訴狀送達後，原告不得將原訴變更或追加他訴，但擴張或
    減縮應受判決事項之聲明者，不在此限，民事訴訟法第255
    條第1 項第3 款定有明文。經查，原告起訴原聲明（一）請
    求：被告給付新臺幣原告新臺幣（下同）622,927 元及自起
    訴狀送達翌日起至清償日止，按年息5%計算之利息。嗣原告
    於100 年10月28日言詞辯論期日縮減聲明（一）為：被告應
    給付原告572,927 元及自100 年10月28日起至清償日止，按
    年息5%計算之利息。揆諸前開規定，應予准許，合先敘明。
二、原告起訴主張：被告於99年8 月間受僱於原告擔任業務，負
    責銷售、送貨、收款等業務，然100 年3 月間原告發現被告
    有業務侵占及偽造文書等行為，同年3 月間陸續查得被告自
    100 年1 月1 日起至100 年3 月15日止侵占金額總計為
    567,717 元，因被告央求給伊機會，會想辦法還款等語，並
    簽立字據表示所「業務侵占」、「挪用公款」等內容及二張
    合計567,717 元之本票以保證還款。後上開本票到期，除被
    告之妹即人事保證人戰惠芳代為清償10萬元外，被告仍無法
    還款，即要求公司讓其繼續工作，日後以薪資抵扣，原告念
    在主雇情誼，讓被告繼續工作以還款，未料竟於100 年4 月
    間再度發現被告侵占款項合計55, 210 元，且不知去向，為
    此原告已向嘉義地方法院檢察署提出告訴。另被告簽立保證
    書第6 條約定因訴訟所發生之訴送費、律師費等均由保證人
    與被保證人即被告連帶負責，故原告因本案所支出之律師費
    用5 萬元，亦由被告負擔，是被告應給付之款項合計572,92
    7 元（567,717 ＋55,210＋50,000-100,000＝572,927 ）。
    為此依民法第184 條第1 項侵權行為及保證書起訴請求，並
    聲明：（一）被告應給付原告572,927 元及自100 年10月28
    日起至清償日止，按年息5%計算之利息。（二）原告願供擔
    保，請准宣告假執行。
三、被告則於100 年10月28日言詞辯論期日表示同意原告之請求
    而為認諾。
四、按當事人於言詞辯論時為訴訟標的之認諾者，法院應本於其
    認諾為該當事人敗訴之判決，並應依職權宣告假執行，民事
    訴訟法第384 條、第389 條第1 項第1 款分別定有明文。復
    按被告既於言詞辯論時為訴訟標的之認諾，法院即應不調查
    原告所主張為訴訟標的之法律關係是否果屬存在，而以認諾
    為該被告敗訴之判決基礎（最高法院45年台上字第31號判例
    參照）。經查本件原告訴請被告給付572,927 元及法定遲延
    利息，既為被告於言詞辯論時表示同意原告之請求，並為認
    諾在案，揆諸前揭說明，本院自應本於被告之認諾為其敗訴
    之判決。從而，原告依據侵權行為及契約書之法律關係，請
    求被告給付原告如主文第一項所示之損害賠償金額及法定遲
    延利息，即屬正當，應予准許，並依職權宣告假執行。至原
    告陳明願供擔保，聲請宣告假執行，應無必要，併予敘明。
五、又法院為終局判決時，應依職權為訴訟費用之裁判，民事訴
    訟法第87條第1 項定有明文。查本件訴訟費用額為6,280 元
    （即第一審裁判費6,280 元，至於原告減縮聲明部分之訴訟
    費用，應由原告自行負擔），依法應由敗訴之被告負擔，爰
    判決如主文第2 項所示。
六、據上論結，本件原告之訴為有理由，依民事訴訟法第78條、
    第87條第1 項、第389 條第1 項第1 款，判決如主文。
中    華    民    國   100    年    11    月    14    日
                  民事第三庭  法  官  梁淑美
以上正本係照原本作成。
如不服本判決，應於送達後20日內，向本院提出上訴狀（須附繕
本）並表明上訴理由，如於本判決宣示後送達前提起上訴者，應
於判決送達後10日內補提上訴理由狀。如委任律師提起上訴者，
應一併繳納上訴審裁判費。
中    華    民    國   100    年    11    月    14    日
                              書記官  李佳惠